# 现金结算的股份支付

提问人：dxxd_ren 时间：2019-05-30 15:53:35
假设现金结算股权激励最后一期不行权了，不再有新的行权计划，上一年度的应付职工薪酬-股份支付的余额通过公允价值变动损益冲减还是冲减以前年度的管理费用？

回答人：chenyiwei
在已确定满足可行权条件的前提下，激励对象选择不行权的，则将原确认的负债通过 “公允价值变动损益”转回，不调整前期等待期内已确认的管理费用。